臺灣新北地方法院三重簡易庭民事判決
                                  111年度重簡字第602號
原      告  施平    
被      告  黃明德  
訴訟代理人  張喻翔  
上列當事人間請求侵權行為損害賠償事件，於民國111年7月29日
言詞辯論終結，本院判決如下：
    主  文
被告應給付原告新臺幣118,422元，及自民國111年6月28日起至
清償日止，按年息5％計算之利息。
原告其餘之訴駁回。
訴訟費用由被告負擔72％，餘由原告負擔。
本判決原告勝訴部分得假執行。
原告其餘假執行之聲請駁回。
    事  實  及  理  由
一、原告主張：
    被告於民國111年2月9日16時34分許，駕駛車牌號碼00-00號
    動力機械車（起重機），行經新北市○○區○○路0段00號處時
    ，所搭載之輪胎脫落，先碰撞訴外人許准鈞所駕駛之車牌號
    碼0000-00號自用小客車後，再碰撞原告所駕駛之車牌號碼0
    00-0000號自用小客車（下稱系爭車輛），系爭車輛因而受
    損，原告並因而受有下列損害：⑴交通費用新臺幣（下同）6
    ,286元：原告於系爭車輛修復期間有租車需求，支出租車費
    用6,286元。⑵系爭車輛維修費用8萬5,200元（工資2萬1,280
    元、零件5萬9,863元、稅金4,057元）。⑶車價損失7萬元：
    系爭車輛之價值因本件事故受有貶損，經台灣區汽車修理工
    業同業公會鑑定後，貶損價值計7萬元。⑷鑑定費用4,000元
    ，是原告因本件事故所受損害共計為16萬5,486元。爰依侵
    權行為損害賠償之法律關係提起本件訴訟，並聲明：㈠被告
    應給付原告16萬5,486元，及自起訴狀繕本送達翌日起至清
    償日止，按年息5％計算之利息。㈡願供擔保，請准宣告假執
    行。
二、被告則以：
    對肇事責任不爭執，就交通費用部分同意給付，維修費用則
    請求折舊，至於折價損失部分，因沒有實際交易，故認為原
    告未受有實際損害等語置辯，並聲明：原告之訴駁回。
三、得心證之理由：
（一）原告主張之前揭事實，業據其提出道路交通事故當事人登
      記聯單、估價單、汽車出租單、車損照片、台灣區汽車修
      理工業同業公會鑑定函文等件為證（本院卷第13至35頁）
      核屬相符，並經本院依職權向新北市政府警察局蘆洲分局
      調閱本件事故資料核閱屬實，被告故不爭執其就本件事故
      具有肇事責任，惟就原告之請求，另以前詞置辯。
（二）按因故意或過失，不法侵害他人之權利者，負損害賠償責
      任；又汽車、機車或其他非依軌道行駛之動力車輛，在使
      用中加損害於他人者，駕駛人應賠償因此所生之損害，民
      法第184條第1項前段及第191條之2前段分別定有明文。本
      件被告因行車時未保持安全距離致系爭車輛因而受損等情
      ，已如前述，原告請求被告負損害賠償責任，自屬有據。
      茲就原告所請求之項目審酌如下：
　　⒈交通費用6,286元部分：
　　　原告主張其於系爭車輛修復期間有租車需求，共計支出租
      車費用6,286元，業據提出汽車出租單為證，並為被告所
      不爭執，是原告此部分之請求，應認為有理由。
　　⒉系爭車輛維修費用8萬5,200元部分：
　　⑴按物被毀損時，被害人除得依民法第196條請求賠償外，並
      不排除民法第213條至第215條之適用。而依民法第196條
      請求賠償物被毀損所減少之價額，得以修復費用為估定之
      標準，但以必要者為限（例如︰修理材料以新品換舊品，
      應予折舊）。原告雖主張：本件修繕之車門不具獨立性，
      依高等法院104年上易字第1357號判決之見解，不應計算
      折舊云云，惟所謂回復原狀，係指回復損害發生前之狀態
      而言，系爭車輛於受損時既非全新之狀態，其修理材料費
      如以新品換舊品，自應應予折舊，始符合前揭回復原狀之
      意，上開判決自不拘束本院之判斷。
　　⑵經查，系爭車輛受損後，經送修共計支出修復費用8萬5,20
      0元（工資2萬1,280元、零件5萬9,863元、稅金4,057元）
      ，有估價單在卷可稽，依前揭工資、零件之比例加計稅金
      後，應分別為工資2萬2,344元、零件6萬2,856元。又系爭
      車輛係於108年2月出廠使用（推定為15日），有公路監理
      電子閘門查詢結果在卷佐參，至111年2月9日因被告過失
      侵權行為而撞損時止，已使用2年11月餘，本院依「營利
      事業所得稅結算申報查核准則」第95條第8項：「固定資
      產提列折舊採用定率遞減法者，以1年為計算單位，其使
      用期間未滿1年者，按實際使用之月數相當於全年之比例
      計算之，不滿1個月者，以月計。」之規定，另依行政院
      所頒「固定資產耐用年數表」及「固定資產折舊率表」之
      規定，非運輸業用客車、貨車之耐用年數為5年，依定率
      遞減法每年折舊千分之三六九，其最後一年之折舊額，加
      歷年折舊累積額，總和不得超過該資產成本原額之十分之
      九之計算結果，系爭車輛之折舊年數為3年，則系爭車輛
      之修理材料費扣除折舊後之餘額為1萬5,792元（計算式詳
      如附表所示，元以下四捨五入），至於工資部分則無須折
      舊，合計系爭車輛之合理修復費用共計3萬8,136元（計算
      式：1萬5,792元＋2萬2,344元）。
　　⒊車價損失7萬元部分：按損害賠償之目的在於填補所生之損
      害，其應回復者，並非「原來狀態」而係「應有狀態」，
      自應將事故發生後之變動狀況悉數考量在內；故於物被毀
      損時，被害人除得請求修補或賠償修復費用，以填補技術
      性貶值之損失而回復物之物理性原狀外，就其物因毀損所
      減少之交易價值，亦得請求賠償，以填補交易性貶值之損
      失而回復物之價值性原狀。本件原告主張系爭車輛經本件
      事故造成損害，受有交易價值貶損7萬元等語，業據原告
      提出台灣區汽車修理工業同業公會鑑定函文為證（本院卷
      第33頁），堪認系爭車輛確實因本件事故受有7萬元之交
      易價值貶損。被告雖辯稱：系爭車輛既無買賣情況，原告
      本不應主張云云，惟系爭車輛縱非有現實交易，然其交易
      價值已生貶損，其抽象性之交換價值已生損失，不因有無
      實際出售而有所不同，況系爭車輛縱經修復，仍因本件事
      故受有價值貶損，此部分之請求與車輛維修金額實屬二事
      ，被告仍應對其造成系爭車輛之交易性貶值為賠償，是被
      告所辯，容非可採，原告主張被告應賠償交易價值貶損7
      萬元，應屬有據。
　　⒋鑑定費用4,000元部分：原告另主張為確定系爭車輛車因本
      件事故所受之交易價值貶值而支出鑑定費用4,000元，業
      據提出鑑定費用收據為證（本院卷第37頁），此部分之支
      出既係為確定系爭車輛交易價值貶損金額所支出，屬原告
      為實現其損害賠償債權而必要之費用，若無被告之侵權行
      為，則原告當無支出此費用之必要，是此部分亦屬被告侵
      權行為造成原告之財產上損失，被告應予賠償甚明。
　　⒌綜上，被告得請求原告賠償之損害共計為11萬8,422元（即
      6,286元＋3萬8,136元＋7萬元＋4,000元）。
四、從而，原告依侵權行為之法律關係，請求被告給付11萬8,42
    2元及自起訴狀繕本送達翌日即111年6月28日起至清償日止
    ，按年息百分之5計算之利息，為有理由，應予准許；逾此
    部分之其餘請求，則無理由，應予駁回。
五、本件原告勝訴部分係適用簡易訴訟程序所為被告敗訴之判決
    ，應依職權宣告假執行，原告聲請願供擔保，請准宣告假執
    行，並無必要。至原告敗訴部分，假執行之聲請，即失所附
    麗，應併予駁回之。
六、本件事證已經明確，兩造其餘攻擊防禦方法，經斟酌後，認
    均不影響本判決結果，爰不再逐一論駁，併此敘明。
七、訴訟費用負擔之依據：民事訴訟法第79條。
中    華    民    國   111    年     8    月     26   日
                  臺灣新北地方法院三重簡易庭
                      法      官  王雅婷
以上正本係照原本作成。
如不服本判決，應於送達後20日內，向本院提出上訴狀並表明上
訴理由，如於本判決宣示後送達前提起上訴者，應於判決送達後
20日內補提上訴理由書（須附繕本）。
中    華    民    國   111    年     8    月     26   日
                      書  記  官  陳芊卉
附表
-----
折舊時間           金額
第1年折舊值        62,856×0.369=23,194
第1年折舊後價值    62,856-23,194=39,662
第2年折舊值        39,662×0.369=14,635
第2年折舊後價值    39,662-14,635=25,027
第3年折舊值        25,027×0.369=9,235
第3年折舊後價值    25,027-9,235=15,792